<?xml version="1.0" encoding="UTF-8" standalone="yes"?>
<Wordlist>
    <Paradigm pdgId="1215058" lemma="аглядзе+ць" tag="VTPNX">
        <Variant id="a" pravapis="A2008" lemma="аглядзе+ць">
            <Slounik name="piskunou2012" idx="5418">{b}аглядзе´ць{/b} {i}зак.{/i}, агляджу´, -ле´дзі´ць {i}і{/i} агляджу´, -лядзі´ць, -ледзіце´ /// v10{sup}3{/sup} C/#v10{sup}1{/sup} B/</Slounik>
            <Form tag="0">аглядзе+ць</Form>
            <Form tag="F1S">агляджу+</Form>
            <Form tag="F2S">аглядзі+ш</Form>
            <Form tag="F3S">аглядзі+ць</Form>
            <Form tag="F1P">аглядзі+м</Form>
            <Form tag="F2P">агледзіце+</Form>
            <Form tag="F3P">аглядзя+ць</Form>
            <Form tag="PMS">аглядзе+ў</Form>
            <Form tag="PFS">аглядзе+ла</Form>
            <Form tag="PNS">аглядзе+ла</Form>
            <Form tag="PXP">аглядзе+лі</Form>
            <Form tag="I2S">аглядзі+</Form>
            <Form tag="I2P">аглядзі+це</Form>
            <Form tag="PG">аглядзе+ўшы</Form>
        </Variant>
    </Paradigm>
    <Paradigm pdgId="1220037" lemma="зглядзе+ць" tag="VTPNX">
        <Variant id="a" pravapis="A2008" lemma="зглядзе+ць">
            <Slounik name="piskunou2012" idx="69880">{b}зглядзе´ць{/b}* {i}зак.{/i}, згляджу´, -ле´дзі´ць {i}і{/i} згляджу´, -лядзі´ць, -ледзіце´ /// v10{sup}3{/sup} C/#v10{sup}1{/sup} B/</Slounik>
            <Form tag="0">зглядзе+ць</Form>
            <Form tag="F1S">згляджу+</Form>
            <Form tag="F2S">зглядзі+ш</Form>
            <Form tag="F3S">зглядзі+ць</Form>
            <Form tag="F1P">зглядзі+м</Form>
            <Form tag="F2P">зглядзі+це</Form>
            <Form tag="F2P">згледзіце+</Form>
            <Form tag="F3P">зглядзя+ць</Form>
            <Form tag="PMS">зглядзе+ў</Form>
            <Form tag="PFS">зглядзе+ла</Form>
            <Form tag="PNS">зглядзе+ла</Form>
            <Form tag="PXP">зглядзе+лі</Form>
            <Form tag="I2S">зглядзі+</Form>
            <Form tag="I2P">зглядзі+це</Form>
            <Form tag="PG">зглядзе+ўшы</Form>
        </Variant>
    </Paradigm>
    <Paradigm pdgId="1220515" lemma="зрашаці+ць" tag="VTPNX">
        <Variant id="a" pravapis="A2008" lemma="зрашаці+ць">
            <Slounik name="piskunou2012" idx="73262">{b}зрашаці´ць{/b} {i}зак.{/i}, зрашачу´, -шэ´ціць {i}і{/i} зрашачу´, -аці´ць, -аціце´ /// v10{sup}3{/sup} C/#v10{sup}1{/sup} B/</Slounik>
            <Form tag="0">зрашаці+ць</Form>
            <Form tag="F1S">зрашачу+</Form>
            <Form tag="F2S">зрашаці+ш</Form>
            <Form tag="F3S">зрашаці+ць</Form>
            <Form tag="F1P">зрашаці+м</Form>
            <Form tag="F2P">зрашаціце+</Form>
            <Form tag="F3P">зрашаця+ць</Form>
            <Form tag="PMS">зрашаці+ў</Form>
            <Form tag="PFS">зрашаці+ла</Form>
            <Form tag="PNS">зрашаці+ла</Form>
            <Form tag="PXP">зрашаці+лі</Form>
            <Form tag="I2S">зрашаці+</Form>
            <Form tag="I2P">зрашаці+це</Form>
            <Form tag="PG">зрашаці+ўшы</Form>
        </Variant>
    </Paradigm>
    <Paradigm pdgId="1224480" lemma="пацверазі+цца" tag="VIPRX">
        <Variant id="a" pravapis="A2008" lemma="пацверазі+цца">
            <Slounik name="piskunou2012" idx="137516">{b}пацверазі´цца{/b}* {i}зак.{/i}, пацверажу´ся, -вярэ´зіцца {i}і{/i} пацверажу´ся, -азі´цца, -азіце´ся /// v10{sup}3{/sup} C/#v10{sup}1{/sup} B/</Slounik>
            <Form tag="0">пацверазі+цца</Form>
            <Form tag="F1S">пацверажу+ся</Form>
            <Form tag="F2S">пацверазі+шся</Form>
            <Form tag="F3S">пацверазі+цца</Form>
            <Form tag="F1P">пацверазі+мся</Form>
            <Form tag="F2P">пацверазіце+ся</Form>
            <Form tag="F3P">пацверазя+цца</Form>
            <Form tag="PMS">пацверазі+ўся</Form>
            <Form tag="PFS">пацверазі+лася</Form>
            <Form tag="PNS">пацверазі+лася</Form>
            <Form tag="PXP">пацверазі+ліся</Form>
            <Form tag="I2S">пацверазі+ся</Form>
            <Form tag="I2P">пацверазі+цеся</Form>
            <Form tag="PG">пацверазі+ўшыся</Form>
        </Variant>
    </Paradigm>
    <Paradigm pdgId="1224481" lemma="пацверазі+ць" tag="VTPNX">
        <Variant id="a" pravapis="A2008" lemma="пацверазі+ць">
            <Slounik name="piskunou2012" idx="137517">{b}пацверазі´ць{/b}* {i}зак.{/i}, пацверажу´, -вярэ´зіць {i}і{/i} пацверажу´, -азі´ць, -азіце´ /// v10{sup}3{/sup} C/#v10{sup}1{/sup} B/</Slounik>
            <Form tag="0">пацверазі+ць</Form>
            <Form tag="F1S">пацверажу+</Form>
            <Form tag="F2S">пацверазі+ш</Form>
            <Form tag="F3S">пацверазі+ць</Form>
            <Form tag="F1P">пацверазі+м</Form>
            <Form tag="F2P">пацверазіце+</Form>
            <Form tag="F3P">пацверазя+ць</Form>
            <Form tag="PMS">пацверазі+ў</Form>
            <Form tag="PFS">пацверазі+ла</Form>
            <Form tag="PNS">пацверазі+ла</Form>
            <Form tag="PXP">пацверазі+лі</Form>
            <Form tag="I2S">пацверазі+</Form>
            <Form tag="I2P">пацверазі+це</Form>
            <Form tag="PG">пацверазі+ўшы</Form>
        </Variant>
    </Paradigm>
    <Paradigm pdgId="1227159" lemma="рашаці+цца" tag="VIMRX">
        <Variant id="a" pravapis="A2008" lemma="рашаці+цца">
            <Slounik name="piskunou2012" idx="166840">{b}рашаці´цца{/b} {i}незак.{/i}, рашэ´ціцца {i}і{/i} рашаці´цца /// v10{sup}3{/sup} C/#v10{sup}1{/sup} B/</Slounik>
            <Form tag="0">рашаці+цца</Form>
            <Form tag="F1S">рашачу+ся</Form>
            <Form tag="F2S">рашаці+шся</Form>
            <Form tag="F3S">рашаці+цца</Form>
            <Form tag="F1P">рашаці+мся</Form>
            <Form tag="F2P">рашаціце+ся</Form>
            <Form tag="F3P">рашаця+цца</Form>
            <Form tag="PMS">рашаці+ўся</Form>
            <Form tag="PFS">рашаці+лася</Form>
            <Form tag="PNS">рашаці+лася</Form>
            <Form tag="PXP">рашаці+ліся</Form>
            <Form tag="I2S">рашаці+ся</Form>
            <Form tag="I2P">рашаці+цеся</Form>
            <Form tag="PG">рашацячы+ся</Form>
        </Variant>
    </Paradigm>
    <Paradigm pdgId="1227160" lemma="рашаці+ць" tag="VTXNX">
        <Variant id="a" pravapis="A2008" lemma="рашаці+ць">
            <Slounik name="piskunou2012" idx="166841">{b}рашаці´ць{/b}, рашачу´, -шэ´ціць {i}і{/i} рашачу´, -аці´ць, -аціце´ /// v10{sup}3{/sup} C/#v10{sup}1{/sup} B/</Slounik>
            <Form tag="0">рашаці+ць</Form>
            <Form tag="F1S">рашачу+</Form>
            <Form tag="F2S">рашаці+ш</Form>
            <Form tag="F3S">рашаці+ць</Form>
            <Form tag="F1P">рашаці+м</Form>
            <Form tag="F2P">рашаціце+</Form>
            <Form tag="F3P">рашаця+ць</Form>
            <Form tag="PMS">рашаці+ў</Form>
            <Form tag="PFS">рашаці+ла</Form>
            <Form tag="PNS">рашаці+ла</Form>
            <Form tag="PXP">рашаці+лі</Form>
            <Form tag="I2S">рашаці+</Form>
            <Form tag="I2P">рашаці+це</Form>
            <Form tag="PG">рашацячы+</Form>
        </Variant>
    </Paradigm>
</Wordlist>
